【裁判字號】    98,訴,3282
【裁判日期】    981124
【裁判案由】    毒品危害防制條例
【裁判全文】
臺灣臺中地方法院刑事判決              98年度訴字第3282號
公  訴  人  臺灣臺中地方法院檢察署檢察官
被      告  甲○○
上列被告因毒品危害防制條例案件，經檢察官提起公訴（98年度
毒偵字第2454號、第2611號），被告於準備程序中就被訴事實為
有罪之陳述，受命法官於聽取當事人之意見後，由本院合議庭裁
定由受命法官獨任以簡式審判程序判決如下：
    主    文
甲○○施用第一級毒品，累犯，處有期徒刑陸月；又施用第一級
毒品，累犯，處有期徒刑捌月。應執行有期徒刑壹年。
    犯罪事實
一、甲○○前因違反肅清煙毒條例、違反麻醉藥品管理條例、竊
    盜、偽造文書等案件，經法院分別判處有期徒刑三年二月
    、十月、四年六月、一年、四月、四月，均告確定在案
    ，且迭經假釋、撤銷假釋並經本院以九十七年度聲減字第八
    二八號裁定減刑並就上開、、部分分別定其應執行之
    刑確定在案後，因已無殘餘刑期可供執行，而於民國九十六
    年七月十六日執行完畢。其且曾於九十七年間因施用毒品案
    件，經依法院裁定送入觀察勒戒處所觀察勒戒，經評定認有
    繼續施用毒品傾向後，再依法院裁定送入戒治處所施以強制
    戒治，於九十八年二月十六日執行完畢釋放。(一)詎猶不知
    悔改，復基於施用第一級毒品之犯意，於九十八年四月十一
    日下午五、六時許，在臺中市西墩南一巷十七號其住處內，
    以將第一級毒品海洛因摻入香煙內再點火吸其煙氣之方式，
    施用第一級毒品海洛因一次。嗣於同年月十三日零時三十分
    許，在臺中市○○路○段二三九號前，為警攔檢盤查，甲○
    ○即主動向警供出上開施用海洛因行為，而向警自首並接受
    裁判。(二)詎甲○○猶不知悛悔警惕，復另行基於施用第一
    級毒品之犯意，於九十八年四月二十三日下午二、三時許，
    在臺中市○○路某友人住處內，以將第一級毒品海洛因摻入
    香煙內再點火吸其煙氣之方式，施用第一級毒品海洛因一次
    。嗣於同年月二十四日凌晨一時二十分許，在臺中縣烏日鄉
    ○○路○段二六○巷口處，為警盤查查悉其為毒品顧慮人口
    ，而配合警察採尿送驗結果，可待因及嗎啡均呈陽性反應，
    始查悉上情。
二、案經臺中市警察局第六分局及臺中市警察局第三分局分別報
    告臺灣臺中地方法院檢察署檢察官偵查起訴。
    理    由
一、本件被告甲○○所犯係死刑、無期徒刑、最輕本刑為三年以
    上有期徒刑以外之罪，其於準備程序中就被訴事實為有罪之
    陳述，經告知被告簡式審判程序之旨，並聽取公訴人及被告
    之意見後，本院合議庭認為適宜而裁定由受命法官獨任進行
    簡式審判程序，合先敘明。
二、訊據被告對於上揭犯罪事實坦承不諱，且被告於上揭時地先
    後二次為警查獲後，經警分別採集其尿液送驗結果，確均呈
    現海洛因代謝物之可待因、嗎啡陽性反應，此有中山醫學大
    學附設醫院檢驗科藥物檢測中心出具之檢驗報告二份存卷可
    稽，足認被告自白與事實相符，堪可採信。又被告前於九十
    七年間因施用毒品案件，經依法院裁定送入觀察勒戒處所觀
    察勒戒，經評定認有繼續施用毒品傾向後，再依法院裁定送
    入戒治處所施以強制戒治，於九十八年二月十六日執行完畢
    釋放，有臺灣高等法院被告前案紀錄表及臺灣臺中地方法院
    檢察署九十八年度戒毒偵字第五二號不起訴處分書各一份在
    卷可憑。綜上所述，本案事證明確，被告犯行堪以認定。
三、核被告如犯罪事實欄一 (一)及 (二)部分所為，均係犯毒品
    危害防制條例第十條第一項之施用第一級毒品罪。被告施用
    第一級毒品前後，持有第一級毒品之低度行為，應分別為其
    施用之高度行為所吸收，均不另論罪。被告所犯上開二罪間
    ，犯意各別，行為互殊，應予分論併罰。再按刑法第六十二
    條所謂發覺，固非以有偵查犯罪權之機關或人員確知其人犯
    罪無誤為必要，而於對其發生嫌疑時，即得謂為已發覺；但
    此項對犯人之嫌疑，仍須有確切之根據得為合理之可疑者，
    始足當之，若單純主觀上之懷疑，要不得謂已發生嫌疑（最
    高法院七十二年臺上字第六四一號判例意旨參照）。查，被
    告係於九十八年四月十三日零時三十分許，在臺中市○○路
    ○段二三九號前，為警攔檢盤查，因警察發現被告有毒品前
    科為毒品顧慮人口而懷疑被告有施用毒品，被告即主動供出
    如犯罪事實欄一(一)部分所示之施用第一級毒品海洛因犯行
    乙節，業據證人即當時查獲被告之警察陳建宏、王朝坤及為
    被告製作警詢筆錄之警察蔡文淦於審理中分別結證在卷，則
    警察因發現被告有毒品前科為毒品顧慮人口而懷疑被告有施
    用毒品，核屬單純主觀上之懷疑，依據上開說明，應認被告
    就如犯罪事實欄一(一)部分所示之施用第一級毒品犯行符合
    自首規定，爰就被告此部分犯行依刑法第六十二條前段規定
    減輕其刑。又被告行為後，毒品危害防制條例第十七條業於
    九十八年五月二十日修正公佈，於同年月二十二日施行，被
    告行為時該條例第十七條係規定：「犯第四條第一項至第四
    項、第五條第一項至第四項前段、第六條第一項至第四項、
    第七條第一項至第四項、第八條第一項至第四項、第十條或
    第十一條第一項、第二項之罪，供出毒品來源，因而破獲者
    ，得減輕其刑。」，而修正後該條例第十七條第一項規定：
    「犯第四條至第八條、第十條或第十一條之罪，供出毒品來
    源，因而查獲其他正犯或共犯者，減輕或免除其刑」，比較
    修正前後之規定，以修正後之規定較有利於被告，則依刑法
    第二條第一項但書之規定，應適用修正後毒品危害防制條例
    第十七條第一項規定。查，被告於九十八年四月十三日、四
    月二十四日為警查獲後，均並供出其施用毒品來源為綽號「
    可樂」男子，且提供相關聯絡方式，經臺灣臺中地方法院檢
    察署檢察官指揮司法警察調查後，因而已查獲綽號「可樂」
    之洪全民，有臺灣臺中地方法院檢察署九十八年十一月二日
    中檢輝忠九八毒偵二六一一字第一三○五二八號函(見本院
    卷第三四頁)及被告警、偵訊筆錄在卷可憑，足認被告本案
    施用第一級毒品犯行，確均有供出毒品來源，並因而查獲正
    犯洪全民，符合修正後毒品危害防制條例第十七條第一項之
    規定，自應就其所犯上揭二次施用第一級毒品罪均予以減輕
    其刑，並就如犯罪事實欄一(一)部分之施用第一級毒品犯行
    予以遞減之。再按被告前因違反肅清煙毒條例、違反麻醉藥
    品管理條、竊盜、偽造文書等案件，經法院分別判處有期徒
    刑三年二月、十月、四年六月、一年、四月、四月，
    均告確定在案，且迭經假釋、撤銷假釋並經本院以九十七年
    度聲減字第八二八號裁定減刑並就上開、、部分分別
    定其應執行之刑確定在案後，因已無殘餘刑期可供執行，而
    於九十六年七月十六日執行完畢(參臺灣高等法院暨所屬法
    院九十七年法律座談會刑事類提案第十四號結論意旨、最高
    法院九十七年度臺非字第三○二號、八十七年度臺非字第二
    三號、八十四年度臺非字第九四號判決意旨參照)，有臺灣
    高等法院被告前案紀錄表、本院九十七年度聲減字第八二八
    號裁定、臺灣臺中地方法院檢察署九十七年十二月三日函等
    件(參見本院卷第四七至五一頁)在卷可稽，其於受有期徒刑
    執行完畢後五年以內，再故意犯本件有期徒刑以上之罪，均
    為累犯，所犯上揭二次施用第一級毒品犯行均應依法加重其
    刑。又被告上揭二次施用第一級毒品犯行，均同時具有加重
    及減輕事由，均應依法先加後減。爰審酌被告曾因施用毒品
    案件接受觀察勒戒及強制戒治處分，甫於九十八年二月十六
    日因強制戒治完畢釋放，竟無視於毒品對於自身健康之戕害
    及國家對於杜絕毒品犯罪之禁令，猶施用毒品不輟，再為如
    犯罪事實欄一(一)部分所示犯行，且於九十八年四月十三日
    為警查獲後，猶不知悛悔警惕，再為如犯罪事實欄一(二)
    部分所示犯行，惡性非輕；被告吸毒係戕害自己身心之行為
    及被告犯罪後尚能坦承犯行之態度等一切情狀，就其所犯上
    述二罪分別量處如主文所示之刑，並定其應執行之刑。再本
    次刑法修正既廢除連續犯及常業犯之規定，為達罰當其罪，
    符合罪刑相當原則目的，自不宜以原有連續犯或常業犯量刑
    標準之舊思維，為數罪併罰定執行刑之依據，本院綜合考量
    被告前科素行、本案二罪犯行情狀、被告係為警先後查獲二
    次及被告犯罪後態度等情狀，認上開二罪所宣告之有期徒刑
    ，以執行有期徒刑一年為宜，附此指明。
據上論斷，應依刑事訴訟法第二百七十三條之一第一項、第二百
九十九條第一項前段，毒品危害防制條例第十條第一項、第二十
三條第二項、第十七條第一項，刑法第十一條、第四十七條第一
項、第六十二條前段、第五十一條第五款，判決如主文。
中    華    民    國    98    年    11    月    24    日
                  刑事第十五庭法  官  江奇峰
上正本證明與原本無異。
如不服本判決，應於收受送達後10日內向本院提出上訴書狀（應
敘述具體理由並附繕本）。
上訴書狀如未敘述理由，應於上訴期間屆滿後20日內補提理由書
於本院。
                                書記官  江慧貞
中    華    民    國    98    年    11    月    24    日
附錄論罪科刑法條：
毒品危害防制條例第十條第一項：
施用第一級毒品者，處六個月以上五年以下有期徒刑。


司法院資訊處製作；財團法人民間司法改革基金會備份。
